---
title: "Tarea 1: RMarkdown"
author: "Santiago de Mello" 
output:
  pdf_document:
    number_sections: true
fontsize: 12pt
geometry: margin=3cm
header-includes:
  - \usepackage{color}
---

```{r setup, include=FALSE}
knitr::opts_chunk$set(echo = TRUE)
```



\section{Introducción}
El objetivo de este trabajo es simular datos aleatorios en lenguaje R y realizar un informe en Rmarkdown que quede disponeible en GitHub.

Se define la cantidad de observaciones N (ecuación \textcolor{red}{ \ref{eq1}}) y se generan 90 datos aleatorios $x_i$ e $y_i$ con las distribuciones indicadas en las ecuaciones \textcolor{red}{ \ref{eq2} y \ref{eq3}}.  En las siguientes secciones se describen los resultados de la simulación en tablas y gráficos


\begin{align}
N \sim P_o(90) \label{eq1}
\end{align}
\begin{align}
x_i \sim Unif(0,1) \label{eq2}
\end{align}
\begin{align}
y_i \sim Unif(0,1) \label{eq3}
\end{align}

El repositorio GitHub de la entrega es: https://github.com/SantiagodeMello/cursoIESTA/blob/master/RMarkdown/Entrega1_Santiago_de_Mello.Rmd


\section{Simulaciones y tabla}

A continuación se muestra el código R que genera la simulacíon y una tabla resumiendo la información. 

```{r, results='asis', echo=FALSE}
N <- rpois(n=1,90)
x <- runif(N)
y <- runif(N)
DATA <- data.frame(x,y)
MedX=median(DATA$x)
```




```{r echo=FALSE, results="asis"}
library(xtable)
print.xtable(
  xtable(summary(DATA), label="tab:tab1", caption="Summary de x e y simulados"), 
  comment=FALSE, caption.placement = getOption("xtable.caption.placement", "top"))
```



```{r xtable, results="asis", echo=FALSE}
#library(xtable)
#xtable(summary(DATA), caption = 'Lala lo', caption.placement = getOption("xtable.caption.placement", "top"))
# print(xtable(summary(DATA), caption = 'Test Table'), caption.placement = getOption("xtable.caption.placement", "top"))
# No pude con xtable ....

#knitr::kable(summary(DATA), caption = 'A caption')
```


En la Tabla \ref{tab:tab1} se observa que la mediana de las x es `r MedX`


\section{Figura}

```{r, warning=FALSE,echo = FALSE, message=FALSE, fig.cap = "Gráfico de dispersión x-y"}
plot(x,y)
```


